臺灣板橋地方法院刑事判決　　　　　　　94年度易字第1081號
公　訴　人　臺灣板橋地方法院檢察署檢察官
被　　　告　甲○○
選任辯護人　林正隆　律師
上列被告因違反著作權法案件，經檢察官提起公訴〔九十四年度
偵字第一一五六九號〕。本院合議庭評決由受命法官獨任進行簡
式審判程序，茲判決如下：
    主  文
甲○○意圖營利而以重製之方法侵害他人之著作財產權，處有期
徒刑肆月，如易科罰金，以參佰元折算壹日。
    事　實
壹、甲○○原於臺北縣蘆洲市○○路三九三號十樓「京虹科技股
    份有限公司」〔下稱京虹公司〕擔任客戶服務工程師，明知
    「鞋業進銷存管理系統」電腦軟體，係京虹公司所研發、對
    之享有著作財產權，未經該公司之同意或授權，任何人不得
    擅自重製或改作該軟體，甲○○竟意圖營利，先於民國〔下
    同〕九十三年四月三十日離職前夕，擅自重製該軟體，復於
    此後不詳時間，在臺北市○○區○○街九巷二十三號一樓、
    所開設之「騏將資訊有限公司」〔下稱騏將公司〕，改作上
    開軟體，並更名『進銷存系統』，於同年八月間售予不知情
    之吳嘉鴻；嗣經京虹公司將被告改作後之軟體送鑑定後，始
    知上情。
貳、案經京虹公司訴請臺灣板橋地方法院檢察署檢察官偵查起訴
    。
  　理　由
壹、上揭事實，業經被告甲○○坦承不諱〔參見本院準備程序筆
    錄、簡式審判筆錄〕，核與告訴人京虹公司指訴被害情節，
    暨證人吳嘉鴻於偵訊時結證情節〔參見九十三年度他字第二
    七七六號卷第六頁、第七頁〕，互核相符，復有財團法人臺
    灣經濟發展研究院九十四年二月二十五日〔九四〕著侵字第
    ０二００二號著作權實質相似鑑定研究報告書附偵查卷足稽
    。且查，上列『進銷存系統』與告訴人之「鞋業進銷存管理
    系統」軟體實質相似，在非抄襲情況下，不致構成如此相同
    與相似，業據財團法人臺灣經濟發展研究院上列著作權實質
    相似鑑定研究報告書鑑明。凡此情節，認被告自白情節，與
    事實相符，足為認定上列事實之依據。本件事證明確，被告
    之上列犯行堪予認定。
貳、被告為事實欄所示行為後，著作權法於九十三年九月一日修
    正公布，並於同年月三日生效，修正前著作權法第九十一條
    第一項：「意圖營利而以重製之方法侵害他人之著作財產權
    者，處五年以下有期徒刑、拘役，或併科新臺幣二十萬元以
    上二百萬元以下罰金。」、第九十二條第一項：「意圖營利
    而以公開口述、公開播送、公開上映、公開演出、公開傳輸
    、公開展示、改作、編輯或出租之方法侵害他人著作財產權
    者，處三年以下有期徒刑、拘役，或併科新臺幣七十五萬元
    以下罰金。」，依序修正為現行著作權法第九十一條第二項
    ：「意圖銷售或出租而擅自以重製之方法侵害他人之著作財
    產權者，處六月以上五年以下有期徒刑，得併科新臺幣二十
    萬元以上二百萬元以下罰金。」、第九十二條：「擅自以公
    開口述、公開播送、公開上映、公開演出、公開傳輸、公開
    展示、改作、編輯、出租之方法侵害他人之著作財產權者，
    處三年以下有期徒刑、拘役、或科或併科新臺幣七十五萬元
    以下罰金。」，比較新、舊法律，以舊法有利於被告，爰依
    修正前著作權法有關規定，將本案審結之；核被告所為，係
    犯修正前著作權法第九十一條第一項意圖營利而以重製之方
    法侵害他人之著作財產權罪、第九十二條第一項意圖營利而
    以改作之方法侵害他人著作財產權罪。所犯上開二罪間，有
    方法目的之牽連犯關係，應從一重之意圖營利而以重製之方
    法侵害他人之著作財產權罪處斷。爰審酌被告犯罪之動機、
    目的、手段，犯罪時所受之刺激及其品性、生活狀況、智識
    程度、犯罪所生之損害，及犯罪後態度等一切情狀，量處如
    主文所示之刑，並諭知易科罰金之折算標準。
據上論斷，應依刑事訴訟法第二百七十三條之一第一項、第二百
九十九條第一項前段，修正前著作權法第九十一條第一項、第九
十二條第一項，刑法第十一條前段、第二條第一項後段、第五十
五條、第四十一條第一項前段，罰金罰鍰提高標準條例第二條，
判決如主文。
本案經檢察官蔡元仕到庭執行職務。
中　　華　　民　　國　　94　　年　 11 　　月　  21  　日
              　　刑事第一庭  法  官    陳福來
上正本證明與原本無異。
如不服本判決應於送達後十日內向本院提出上訴狀
                        　　  書記官    林兆嘉
中　　華　　民　　國　　94　　年　　12　　月　　9 　　日
附錄本案所犯法條全文
修正前著作權第九十一條
意圖營利而以重製之方法侵害他人之著作財產權者，處五年以下
有期徒刑、拘役，或併科新臺幣二十萬元以上二百萬元以下罰金
。
非意圖營利而以重製之方法侵害他人之著作財產權，重製份數超
過五份，或其侵害總額按查獲時獲得合法著作重製物市價計算，
超過新臺幣三萬元者，處三年以下有期徒刑、拘役，或科或併科
新臺幣七十五萬元以下罰金。
以重製於光碟之方法犯第一項之罪者，處五年以下有期徒刑、拘
役，或併科新臺幣五十萬元以上五百萬元以下罰金。
修正前著作權法第九十二條
意圖營利而以公開口述、公開播送、公開上映、公開演出、公開
傳輸、公開展示、改作、編輯或出租之方法侵害他人著作財產權
者，處三年以下有期徒刑、拘役，或併科新臺幣七十五萬元以下
罰金。
非意圖營利而犯前項之罪，其所侵害之著作超過五件，或權利人
所受損害超過新臺幣三萬元者，處二年以下有期徒刑、拘役，或
科或併科新臺幣五十萬元以下罰金。
